【裁判字號】    98,審抗,191
【裁判日期】    980728
【裁判案由】    本票裁定
【裁判全文】
臺灣臺北地方法院民事裁定             98年度審抗字第191號
抗  告  人  乙○○
相  對  人  玉山商業銀行股份有限公司
法定代理人  甲○○
上列當事人間聲請本票裁定事件，抗告人對於中華民國98年4月1
4日本院簡易庭98年度司票字第8806號裁定提起抗告，本院裁定
如下：
    主  文
抗告駁回。
抗告程序費用新臺幣壹仟元由抗告人負擔。
    理  由
一、相對人於原審聲請意旨略以：伊執有抗告人於民國95年3月3
    1日簽發之本票1紙，內載金額新臺幣（下同）750,000元，
    付款地在伊公司事務所，利息約定自發票日起依伊定儲利率
    指數2.01%加碼3.79%計算，並隨上開定儲利率指數變動而調
    整，免除作成拒絕證書，到期日未載，經伊於98年2月9日提
    示後，僅獲償部分票款，尚有352,088元未獲付款，為此提
    出本票1紙，聲請裁定就上開金額及依約定利率計算之利息
    准許強制執行等語。原審就系爭本票中之352,088元及自98
    年2月9日起算之約定利息，裁定准許強制執行。
二、抗告意旨略以：伊因經濟不景氣導致失業，並因此無力清償
    本件借款，惟伊已於98年4月間向最大債權金融機構合作金
    庫銀行提出債務協商請求，並於98年5月接獲其通知協商開
    始，現正就還款方案進行協商，相對人應依法參與前揭協商
    而非逕行聲請強制執行，爰提起抗告，並請求廢棄原裁定等
    語。
三、按執票人向本票發票人行使追索權時，得聲請法院裁定後強
    制執行，票據法第123條定有明文。又本票執票人，依票據
    法第123條規定，聲請法院裁定許可對發票人強制執行，係
    屬非訟事件，此項聲請之裁定，及抗告法院之裁定，僅依非
    訟事件程序，以審查強制執行許可與否，並無確定實體上法
    律關係存否之效力，如發票人就票據債務之存否有爭執時，
    應由發票人提起確認之訴，以資解決，殊不容於裁定程序中
    為此爭執（最高法院57年台抗字第76號、56年台抗字第714
    號判例參照）。
四、經查：相對人主張之事實，業據提出本票一紙為證，並為抗
    告人所不爭執，而原審就系爭本票為形式上之審查，認其已
    具備本票各項記載事項，合於票據法第120條規定，屬有效
    之本票，乃裁定准許強制執行，並無不合。抗告意旨雖以抗
    告人已申請前置協商，相對人應依法參與前揭協商而非逕行
    聲請本票裁定強制執行等語置辯，惟相對人乃系爭本票執票
    人，本得行使本票權利，不受協商與否之影響。至於相對人
    是否與抗告人先行前置協商，經核係涉系爭本票債務是否業
    經兩造協商而合意免除部分債務或延期清償等情之認定，核
    屬實體事項之爭執，揆諸上開說明，並非非訟事件程序所得
    審究。從而，抗告意旨指摘原裁定不當，求予廢棄，為無理
    由，應予駁回。
五、據上論結，本件抗告為無理由，爰依非訟事件法第46條、第
    21條第2項、第24條第1項，民事訴訟法第495條之1第1項、
    第449條第1項、第78條，裁定如主文。
中    華    民    國    98    年    7     月    28    日
              民事第六庭審判長  法  官  劉坤典
                                法  官  蔡和憲
                                法  官  許純芳
以上正本係照原本作成。
本裁定不得再抗告。
中    華    民    國    98    年    7     月    28    日
                                書記官  陳怡君


司法院資訊處製作；財團法人民間司法改革基金會備份。
